# 融资购买债权以此为基础发行债券的问题

提问人：longyindunzong 时间：2019-01-02 10:39:59
请教陈老师，我公司为发行债券， 2018 年 10 月先行专门借款融资了 20亿元，以这些专门借款购买了一些房地产公司的购房尾款，购房尾款金额为18 亿元（原价购买）。以这些购房尾款为基础发行 3 年期债券， 2018 年12 月发行债券金额为 15 亿元，扣除券商发行费用后，到账金额为 14.5亿元，以发债的金额全款还款专门借款 14.5亿（共借款 20 亿）。 20 亿专门借款余款5.5亿元以购房尾款回款进行归还。购房尾款在 1 年以内可以全额收回。现在的问题是 20 亿专门借款的利息金额比较大，对 2018 年的利润影响较大。现在请教陈老师，为发债购买债权的利息是否可以计入长期待摊费用，分三年进行摊销。还有就是支付券商的发行费用 0.5 亿元，是计入金融负债成本还是如何处理。谢谢陈老师指点一下

回答人：chenyiwei
为发债购买债权的利息，不满足借款费用准则对借款费用资本化的条件，应予以费用化处理。
支付券商的发行费用可以作为发行债券的折价，即借记 “应付债券——利息调整”，在该债券的存续期内按实际利率法摊销，作为对各期利息支出的调整。